【裁判字號】    94,易,2169
【裁判日期】    950118
【裁判案由】    竊盜
【裁判全文】
臺灣臺北地方法院刑事判決              94年度易字第2169號
公  訴  人  臺灣臺北地方法院檢察署檢察官
被      告  甲○○
                    戶台北縣板橋市○○街95號2樓
                    （現在臺灣台北看守所附設台北分監
上列被告因竊盜案件，經檢察官提起公訴（九十四年度偵字第二
○四二八號），本院判決如下：
    主  文
本件免訴。
    理  由
一、公訴意旨略以：被告甲○○有多次竊盜前科，最近一次，曾
    於民國九十年間，因竊盜案件，經臺灣臺北地方法院以九十
    年度易字第九八二號判處有期徒刑一年六月，並應於刑之執
    行前令入勞動場所強制工作三年確定，甫於九十四年四月二
    十日因縮刑期滿執行完畢。詎仍不知悔改，又基於為自己不
    法所有之意圖，於九十四年八月二十三日下午二時許，在臺
    北市○○區○○路二段六○六巷六號「萬華醫院」前，以自
    備之機車鑰匙，竊取被害人乙○○所有車牌號碼GFZ-453號
    重型機車，得手後旋即駛離現場。嗣於翌日上午八時許，經
    被害人乙○○發現其機車停放在臺北市○○區○○路三十號
    前，報警埋伏於附近，俟被告啟動機車後，當場將之逮獲，
    因認被告涉犯刑法第三百二十條第一項之竊盜罪嫌云云。
二、按案件曾經判決確定者，應諭知免訴之判決，並得不經言詞
    辯論為之，刑事訴訟法第三百零二條第一款、第三百零七條
    定有明文。又訴訟上所謂一事不再理之原則，關於實質上一
    罪或裁判上一罪，亦均有其適用，最高法院六十年臺非字第
    七七號著有判例。
三、經查本件被告甲○○基於意圖為自己不法之所有之概括犯意
    ，於九十四年十月十日上午六時許，欲前往桃園縣平鎮市姑
    姑住處時，途中行經桃園縣中壢市○○路與中園路口，見被
    害人胡毓家所有之車牌號碼IVG-869 號重型機車停放該處，
    四下無人，即以自備之鑰匙一支發動引擎駛離之方式竊得該
    車，供己代步使用。嗣因該機車之汽油耗盡，其遂將置於機
    車置物箱內之被害人胡毓家機車行車執照攜走，並將該機車
    丟棄在臺北縣三重市○○路○段一八四巷口。其復承前概括
    犯意，於同年月二十三日晚間十一時四十分許，在臺北縣板
    橋市○○街八十八號前，見被害人潘曉嵐所有之車牌號碼OP
    V-372 號重型機車停放該處，無人看管，認有機可趁，遂著
    手以自備鑰匙一支插入機車鑰匙孔擬發動引擎竊取該車之際
    ，旋為被害人潘曉嵐發現而大聲喝止，被告隨即逃逸而未得
    逞，經附近巡邏警員聞聲前來當場查獲，並扣得被告所有供
    竊盜上開機車所用之鑰匙一支及被害人胡毓家機車行車執照
    一張，而悉上情之上揭竊盜犯行，經台灣板橋地方法院檢察
    署檢察官於九十四年十月二十七日以九十四年度偵字第一八
    二二二號偵查終結起訴，於九十四年十一月一日繫屬台灣板
    橋地方法院以九十四年度易字第一四二三號案審理，並經台
    灣板橋地方法院於九十四年十一月二十三日判決被告連續竊
    盜，累犯，有期徒刑拾月，於九十四年十二月二十六日確定
    ，有台灣台北地方法院檢察署刑案資料查註紀錄表、台灣高
    等法院被告全國前案紀錄表及台灣板橋地方法院九十四年度
    易字第一四二三號刑事判決書查詢資料在卷可稽，而被告本
    件經起訴之竊盜犯行時間是在九十四年八月二十三日下午二
    時許，與前開經判決確定之竊盜犯行時間─九十四年十月十
    日清晨六時許、九十四年十月二十三日晚間十一時四十分許
    ，時間緊接，犯罪方法均係持用隨身攜帶之機車鑰匙啟動停
    放路邊之重型機車引擎駛離之方式，竊盜機車供作代步工具
    ，雖然被告於前揭台灣板橋地方法院審理九十四年度易字第
    一四二三號案時曾供述：其於九十四年十月十日當天才決定
    要去姑姑家探望姑姑及姑丈，途中經過桃園縣中壢市○○路
    與中園路口，看到車牌號碼IVG-869 號重型機車，臨時起意
    ，想要竊取該車代步騎去姑姑家等語，且於本院準備程序時
    ，經檢察官詢問：「你是否平常就有看到車想騎就偷的習慣
    ？還是真的有需要時才臨時起意？」，被告回答：「有需要
    的時候才會臨時起意。」，然同時亦坦認：「（你的意思是
    否是指你只要身上沒有錢，要去別的地方，看見別人的機車
    ，就想要把別人的機車騎走？是不是只要有機會可以騎走別
    人的機車你就騎走？你的心態上是怎樣？）對…（你是否平
    時身上幾乎都帶有機車鑰匙，而且要到遠方時跟家人又借不
    到機車就會想到要拿身上的機車鑰匙去試開路旁的機車作為
    交通工具？）對…」等詞，由於被告未騎機車卻隨身攜帶機
    車鑰匙一支，且被告於前述台灣板橋地方法院審理之竊盜案
    件所竊盜IVG-869號重型機車、OPV-372號重型機車及本案所
    竊盜之GFZ-453 號重型機車均是以隨身攜帶之機車鑰匙啟動
    上開各機車引擎駛離方式，竊盜重型機供做交通工具之情形
    ，已據被告於本院準備程序時供述在卷，顯見被告竊盜IVG-
    869號、OPV-372號重型機車及本院之GFZ-453 號重型機車，
    係基於概括犯意反覆為之，而為連續犯，具有裁判上一罪關
    係，屬同一案件。而本案經臺灣臺北地方法院檢察署檢察官
    於九十四年十一月二十二日提起公訴後，於九十四年十二月
    十六日繫屬本院，有起訴書、本院卷附送審收文案戳記一枚
    足憑，被告本件被訴犯行為前開確定判決效力所及，依照首
    開說明，本件爰不經言詞辯論，逕為諭知免訴之判決。
據上論斷，應依刑事訴訟法第三百零二條第一款、第三百零七條
判決如主文。
中    華    民    國    95    年    1     月    18    日
                            臺灣臺北地方法院刑事第一庭
                                  審判長法  官  陳興邦
                                        法  官  劉素如
                                        法  官  林婷立
上正本證明與原本無異
如不服本判決應於送達後十日內向本院提出上訴狀
                                        書記官  王曉雁
中    華    民    國    95    年    1     月    20    日


司法院資訊處製作；財團法人民間司法改革基金會備份。
